臺灣彰化地方法院民事判決　85年度訴字第731號
原　　　告　邱武郡即祭祀公業邱成實管理人
訴訟代理人　丙○○
　　　　　　黃精良律師
複代理人　　乙○○
被　　　告　天○○即被告邱瑞.
　　　　　　申○○原名邱錫亨.
　　　　　　己○
　 　　　 　Ｍ○○
　　　　　　丑○○即被告邱瑞.
　 　　　 　亥○○即被告邱.
　　　　　　　　　　　　45弄.
　　　　　　丁○○即被告邱瑞.
　　　　　　Ｌ○○即被告邱瑞.
　　　　　　寅○○
　　　　　　酉○○
　　　　　　　　　　　　30號.
　　　　　　卯○○
　　　　　　Ａ○○
　　　　　　Ｄ○○
　　　　　　　　　　　　8樓
　　　　　　甲○即被告邱瑞勝.
　　　　　　Ｒ○
前　一　人
訴訟代理人　Ｓ○○
被　　　告　辰○○
　　　　　　Ｃ○○
　　　　　　　　　　　　2號2.
　　　　　　Ｂ○○
兼前三人共同訴訟代理人
　　　　　　巳○○
被　　　告　曾輝鐘
　　　　　　Ｑ○○
　　　　　　Ｏ○○
　　　　　　Ｐ○○
　　　　　　曾國展
　　　　　　Ｅ○○○即邱東陽.
　　　　　　辛○○即邱東陽之.
　　　　　　　　　　　　弄8號.
　 　　　 　癸○○即邱東陽.
　　　　　　　　　　　　12弄.
　　　　　　戌○○即邱東陽之.
　　　　　　庚○○即邱東陽之.
　　　　　　　　　　　　內00.
　　　　　　未○○即邱東陽之.
　　　　　　Ｎ○○(即胡邱專之.
　　　　　　　　　　　　5號
　　　　　　Ｋ○○(即胡邱專之.
　　　　　　Ｇ○○(即胡邱專之.
　　　　　　Ｈ○○(即胡邱專之.
　 　　　 　Ｉ○○(即胡邱專.
　　　　　　Ｊ○○(即胡邱專之.
　　　　　　戊○○○(即胡邱專.
　　　　　　Ｆ○○(即胡邱專之.
　　　　　　子○○即邱秋雄之.
　　　　　　宇○○即邱秋雄之.
　　　　　　黃○○即邱秋雄之.
　　　　　　地○○即邱秋雄之.
前三人共同
法定代理人　Ｔ○○
被　　　告　玄○○即邱秋雄之.
　　　　　　午○○即邱秋雄之.
　　　　　　宙○○即邱秋雄之.
　　　　　　壬○○即邱秋雄之.
右當事人間請求拆屋交地等事件，經本院於民國九十四年六月二
十二日辯論終結，判決如下：
    主      文
被告天○○、申○○、己○、Ｍ○○、丑○○、亥○○、丁○○
、Ｌ○○、寅○○、酉○○、卯○○、Ａ○○、Ｄ○○、甲○、
Ｒ○、辰○○、Ｃ○○、Ｂ○○、巳○○、曾輝鐘、Ｑ○○、Ｏ
○○、Ｐ○○、曾國展、Ｅ○○○、辛○○、癸○○、戌○○、
庚○○、未○○、Ｎ○○、Ｋ○○、Ｇ○○、Ｈ○○、Ｉ○○、
Ｊ○○、戊○○○、Ｆ○○、子○○、宇○○、黃○○、地○○
、玄○○、午○○、宙○○、壬○○應將坐落彰化縣永靖鄉○○
段二四五地號內如附圖所示Ｃ部分面積○‧○○五四九一公頃、
Ｄ部分面積○‧○○四三○七公頃、Ｅ部分面積○‧○○八五二
○公頃、Ｆ部分面積○‧○○二六六三公頃、Ｇ部分面積○‧○○二三七九公頃之建物拆除，並將土地交還予原告。
被告寅○○應將坐落前項地號內如附圖所示Ａ部分面積○‧○○
七二四一公頃之建物拆除，並將土地交還予原告。
被告天○○、甲○、丑○○、亥○○、丁○○、Ｌ○○、曾輝鐘
、Ｑ○○、Ｏ○○、Ｐ○○、曾國展、申○○等人應將坐落前項
地號內如附圖所示Ｂ部分面積○‧○○八一○五公頃之建物拆除
，並將土地交還予原告。
被告Ｎ○○、Ｋ○○、Ｇ○○、Ｈ○○、Ｉ○○、Ｊ○○、戊○○○、Ｆ○○、己○、子○○、宇○○、黃○○、地○○、玄○○、午○○、宙○○、壬○○、謝密、Ｍ○○、Ｅ○○○、辛○○、癸○○、戌○○、庚○○、未○○應將坐落前項地號內如附
圖所示Ｈ部分面積○‧○○四一四一公頃之建物拆除，並將土地
交還予原告。
被告天○○、申○○、己○、Ｍ○○、丑○○、亥○○、丁○○
、Ｌ○○、寅○○、酉○○、卯○○、Ａ○○、Ｄ○○、甲○、
Ｒ○、辰○○、Ｃ○○、Ｂ○○、巳○○、曾輝鐘、Ｑ○○、Ｏ
○○、Ｐ○○、曾國展、Ｅ○○○、辛○○、癸○○、戌○○、
庚○○、未○○、Ｎ○○、Ｋ○○、Ｇ○○、Ｈ○○、Ｉ○○、
Ｊ○○、戊○○○、Ｆ○○、子○○、宇○○、黃○○、地○○
、玄○○、午○○、宙○○、壬○○應將坐落前項地號內附圖所
示Ｉ部分面積○‧○六四七七五公頃之土地交還予原告。
被告天○○、申○○、己○、Ｍ○○、丑○○、亥○○、丁○○
、Ｌ○○、寅○○、酉○○、卯○○、Ａ○○、Ｄ○○、甲○、
Ｒ○、辰○○、Ｃ○○、Ｂ○○、巳○○、曾輝鐘、Ｑ○○、Ｏ
○○、Ｐ○○、曾國展、Ｅ○○○、辛○○、癸○○、戌○○、
庚○○、未○○、Ｎ○○、Ｋ○○、Ｇ○○、Ｈ○○、Ｉ○○、
Ｊ○○、林胡政、Ｆ○○、子○○、宇○○、黃○○、地○○、
玄○○、午○○、宙○○、壬○○應給付原告新台幣玖萬捌仟參
佰零貳元，並自民國八十五年八月十二日起至拆除編號Ｆ、Ｇ房
屋及交還編號Ｉ土地之日止按年給付原告新台幣貳萬陸仟伍佰參
拾壹元。
被告寅○○應給付原告新台幣壹萬柒仟玖佰貳拾柒元，並自民國
八十五年八月十二日起至拆除編號Ａ、Ｃ房屋之日止按年給付原
告新台幣肆仟捌佰參拾捌元。
子○○、午○○、宙○○、壬○○、玄○○、宇○○、黃○○、
地○○、Ｅ○○○、戌○○、庚○○、未○○應給付原告新台幣
壹萬壹仟玖佰玖拾陸元，並自民國八十五年八月十二日起至第拆
除編號Ｅ房屋之日止按年給付原告新台幣參仟貳佰參拾捌元。
被告Ｎ○○、Ｋ○○、Ｇ○○、Ｈ○○、Ｉ○○、Ｊ○○、戊○○○、Ｆ○○、己○、子○○、宇○○、黃○○、地○○、玄○○、午○○、宙○○、壬○○、謝密、Ｍ○○、Ｅ○○○、辛○○、癸○○、戌○○、庚○○、未○○應給付原告新台幣伍仟捌
佰參拾壹元，並自民國八十五年八月十二日起至拆除編號Ｈ房屋
之日止按年給付原告新台幣壹仟伍佰柒拾肆元。
被告申○○應給付原告新台幣壹萬壹仟肆佰壹拾貳元，並自民國
八十五年八月十二日起至拆除編號Ｂ房屋之日止按年給付原告新
台幣參仟零捌拾元。
被告天○○應給付原告新台幣陸仟零肆拾元，並自民國八十五年
八月十二日起至拆除編號Ｄ房屋之日止按年給付原告壹仟陸佰參
拾柒元。原告其餘之訴駁回。
訴訟費用由被告天○○、申○○、己○、Ｍ○○、丑○○、亥○○、丁○○、Ｌ○○、寅○○、酉○○、卯○○、Ａ○○、Ｄ○○、甲○、Ｒ○、辰○○、Ｃ○○、Ｂ○○、巳○○、曾輝鐘、
Ｑ○○、Ｏ○○、Ｐ○○、曾國展、Ｅ○○○、辛○○、癸○○
、戌○○、庚○○、未○○、Ｎ○○、Ｋ○○、Ｇ○○、Ｈ○○
、Ｉ○○、Ｊ○○、戊○○○、Ｆ○○、子○○、宇○○、黃○○、地○○、玄○○、午○○、宙○○、壬○○負擔百分之八十
，餘由原告負擔。
本判決第一項、第二項、第三項、第四項、第五項，於原告分別
以新臺幣壹萬玖仟柒佰貳拾陸元、陸仟壹佰拾伍元、陸仟捌佰肆
拾肆元、參仟肆佰玖拾柒元、伍萬肆仟陸佰玖拾玖供擔保後，得
假執行。
本判決第六項、第七項、第八項、第九項、第十項、第十一項，
於原告分別以新臺幣捌仟捌佰捌拾肆元、伍仟玖佰柒拾陸元、參
仟玖佰玖拾玖元、壹仟玖佰肆拾肆元、參仟捌佰零肆元、貳仟零
拾參元供擔保後，得假執行。
原告其餘假執行之聲請駁回。
    事實及理由
一、按民事訴訟法第二百五十五條第一項第七款規定：訴狀送達
    後，原告不得將原訴變更或追加他訴。但不甚礙被告之防禦
    及訴訟之終結者，不在此限；因系爭建物中編號Ｂ為邱新茅
    所建，編號Ｃ、Ｄ、Ｅ、Ｆ、Ｇ部分為邱從所建，編號Ｈ部
    分為邱其南所建，復因邱新茅、邱從、邱其南均早已亡故，
    又本件為固有必要共同訴訟，自有分別追加邱新茅、邱從、
    邱其南之繼承人為被告之必要，是本件原告追加被告胡邱專
    、己○、Ｍ○○、邱東陽、丑○○、亥○○、丁○○、Ｌ○○、甲○寅○○、酉○○、卯○○、Ａ○○、謝密、辰○○
    、Ｃ○○、Ｂ○○、Ｄ○○、巳○○、曾輝鐘、Ｑ○○、Ｏ
    ○○、Ｐ○○、曾國展，尚無礙被告之防禦及訴訟之終結，
    其訴之追加與法相符，應屬合法。
二、又查，被告邱東陽於訴訟繫屬後之八十七年十一月二十九日
    死亡，其繼承人為Ｅ○○○、辛○○、癸○○、戌○○、庚○○、未○○等六人；被告胡邱專於訴訟繫屬後之八十九年
    十二月十一日死亡，其繼承人為Ｎ○○、Ｋ○○、Ｇ○○、
    Ｈ○○、Ｉ○○、Ｊ○○、戊○○○、Ｆ○○等八人；被告
    邱瑞勝於訴訟繫屬後之九十二年九月三十日死亡，其繼承人
    為天○○、甲○、丑○○、亥○○、丁○○、Ｌ○○等六人
    ；被告邱秋雄於訴訟繫屬後之九十三年四月十四日死亡，其
    繼承人為子○○、午○○、宙○○、壬○○、玄○○、宇○○、黃○○、地○○等八人，此有戶籍謄本及繼承系統表附
    卷可稽。又原告於八十九年十一月二十二日以書狀對邱東陽
    之繼承人Ｅ○○○、辛○○、癸○○、戌○○、庚○○、未
    ○○為承受訴訟的聲明；原告於九十年八月二十一日以書狀
    對胡邱專之繼承人Ｎ○○、Ｋ○○、Ｇ○○、Ｈ○○、Ｉ○○、Ｊ○○、戊○○○、Ｆ○○為承受訴訟的聲明；原告於
    九十三年三月三十一日以書狀對邱瑞勝之繼承人天○○、甲○、丑○○、亥○○、丁○○、Ｌ○○為承受訴訟的聲明；
    原告於九十三年五月十日以書狀對邱秋雄之繼承人子○○、
    午○○、宙○○、壬○○、玄○○、宇○○、黃○○、地○○為承受訴訟的聲明，核均與民事訴訟法第一百七十五條規
    定相符，應予准許。
三、本件被告Ｒ○、寅○○、己○、Ｍ○○、酉○○、卯○○、
    Ａ○○、辰○○、Ｃ○○、Ｂ○○、Ｄ○○、巳○○、曾輝
    鐘、Ｑ○○、Ｏ○○、Ｐ○○、曾國展、Ｅ○○○、辛○○
    、癸○○、戌○○、庚○○、未○○、Ｎ○○、Ｋ○○、Ｇ
    ○○、Ｈ○○、Ｉ○○、Ｊ○○、戊○○○、Ｆ○○、甲○
    、丑○○、亥○○、丁○○、Ｌ○○、子○○、午○○、宙
    ○○、壬○○、宇○○、黃○○、地○○等人受合法通知，
    未於最後言詞辯論期日到場，均核無民事訴訟法第三百八十
    六條各款所列情形，爰依原告聲請，由其一造辯論而為判決
    。
四、原告起訴主張：坐落彰化縣永靖鄉○○段二四五地號、地目
    建、面積一○七六點二二平方公尺（折算為三二五點五五六
    坪）土地（下稱系爭土地）為原告所有。詎被告等竟無權佔
    用系爭土地，其中附圖所示編號Ａ部分建物，被告寅○○興
    建及由其使用中；編號Ｂ部分建物，為邱新茅（被告天○○
    、甲○、丑○○、邱瑞勝、亥○○、丁○○、Ｌ○○、曾輝
    鐘、Ｑ○○、Ｏ○○、Ｐ○○、曾國展、申○○之被繼承人
    ）興建後，由申○○使用中；編號Ｃ部分建物，為邱從（全
    體被告之被繼承人）興建，由寅○○使用中；編號Ｄ部分建
    物，為邱從興建，現由天○○使用中；編號Ｅ部分建物，為
    邱從所興建，由陳秋雄（原為被告，現已亡故）與Ｅ○○○
    、戌○○、庚○○、未○○使用；編號Ｆ部分建物（神明廳
    ），為邱從所興建，由全體繼承人在使用；編號Ｇ部分建物
    ，為邱從所建，現由被告中不特定人使用；編號Ｈ部分，為
    邱其南（被告Ｎ○○、Ｋ○○、Ｇ○○、Ｈ○○、Ｉ○○、
    Ｊ○○、戊○○○、Ｆ○○、己○、子○○、宇○○、黃○○、地○○、玄○○、午○○、宙○○、壬○○、謝密、Ｍ
    ○○、Ｅ○○○、辛○○、癸○○、戌○○、庚○○、未○○之被繼承人）所建，現由邱其南之全體繼承人一同使用中
    。爰基於所有權人物上請求權，請求被告拆除建物、返還土
    地。再者，被告無權占有系爭土地致原告受有損害，爰基於
    侵權行為或不當得利之法律關係，原告得請求被告給付自八
    十年八月十二日起至八十五年八月十一日止相當租金之損害
    金，及自八十五年八月十二日起至拆屋還地止，按年給付損
    害金（損害金之計算方式：每坪公告現值＊法定地租即百分
    之十＊坪數）。並聲明：如主文第一、二、三、四、五項所
    示，及（一）被告全體應給付原告新台幣十九萬六千六百零
    四元，並自八十五年八月十二日起至拆屋還地止，按年給付
    原告五萬三千零六十一元。（二）被告寅○○應給付原告三
    萬五千八百五十三元，並自八十五年八月十二日起至拆屋還
    地止，按年給付原告九千六百七十六元。（三）被告Ｎ○○
    、Ｋ○○、Ｇ○○、Ｈ○○、Ｉ○○、Ｊ○○、戊○○○、
    Ｆ○○、己○、子○○、宇○○、黃○○、地○○、玄○○
    、午○○、宙○○、壬○○、謝密、Ｍ○○、Ｅ○○○、辛○○、癸○○、戌○○、庚○○、未○○應給付原告三萬五
    千六百五十三元，並自八十五年八月十二日起至拆屋還地止
    ，按年給付原告九千六百二十二元。（四）被告申○○應給
    付原告二萬二千八百二十四元，並自八十五年八月十二日起
    至拆屋還地止，按年給付原告六千一百六十元。（五）被告
    天○○應給付原告一萬二千一百二十九元，並自八十五年八
    月十二日起至拆屋還地止，按年給付原告三千二百七十三元
    。（六）願供擔保，聲請宣告假執行。
五、被告之聲明及陳述：
（一）被告天○○、玄○○、申○○於最後言詞辯論期日到場，
      對渠房屋佔有系爭土地之事實自認，惟抗辯稱：系爭建物
      業已一百多年，之前有繳錢給自稱是管理人的來辦拜拜，
      渠等願付租金，是原告自己不來收，被告願購買系爭土地
      或願以每坪公告地價百分之五之價格向原告承租。
（二）被告寅○○、酉○○、辛○○、癸○○、Ｉ○○、Ｊ○○
      、卯○○、Ａ○○、謝密、巳○○未於最後言詞辯論期日
      到場，惟據其前到場所為聲明及陳述分別如下。
      均聲明：原告之訴及假執行之聲請均駁回。
      其陳述分別略稱:
  １、被告寅○○：願繼續承租系爭土地。
  ２、被告酉○○：被告不知系爭建物是何人所有，亦不知目前
      由何人使用。
　３、被告辛○○、癸○○：之前曾成立租約，且有繳納租
 　 　金，直至收取租金之人不開立收據，被告才未繳納。
　４、被告Ｉ○○、Ｊ○○：被告現未使用系爭土地，亦不
  　　知祖先是否在系爭土地上有興建房屋。
  ５、被告卯○○、Ａ○○、巳○○：渠應未繼承系爭建物。
  ６、被告Ｒ○：不知有繼承房屋。
（三）被告己○、Ｍ○○、辰○○、Ｃ○○、Ｂ○○、Ｄ○○、
      曾輝鐘、Ｑ○○、Ｏ○○、Ｐ○○、曾國展、Ｅ○○○、
      戌○○、庚○○、未○○、Ｎ○○、Ｋ○○、Ｇ○○、Ｈ
      ○○、戊○○○、Ｆ○○、甲○、丑○○、亥○○、丁○○、Ｌ○○、子○○、午○○、宙○○、壬○○、宇○○
      、黃○○、地○○未於準備程序期日及言詞辯論期日到場
      ，亦未提出書狀作何聲明或陳述。
六、經查，系爭土地為原告所有，業據其提出土地登記謄本，復
    為被告等所不爭執，應堪信為真實。又查，系爭土地上建有
    系爭建物及為被告占有使用之事實，業經本院會同彰化縣員
    林地政事務所人員到場勘驗，製有勘驗筆錄、現場圖（即如
    附圖）等在卷可稽；另系爭土地上如附圖編號Ａ部分建物，
    已經被告寅○○承認為其興建及由其使用中；編號Ｂ部分建
    物，業經被告申○○承認為邱新茅興建後，由其使用中；編
    號Ｃ部分建物，亦經被告寅○○承認為邱從興建及由其使用
    中；編號Ｄ部分建物，復經被告天○○承認為邱從興建，現
    由其使用中；編號Ｅ部分建物，經邱秋雄於本院勘驗時承認
    ，為邱從所建，由其與Ｅ○○○、戌○○、庚○○、未○○
    在使用；編號Ｆ部分建物（神明廳），經被告申○○承認，
    為邱從所興建，由全體繼承人在使用；編號Ｇ部分建物，經
    邱秋雄於本院勘驗時承認，為邱從所建，現由被告中不特定
    人使用；編號Ｈ部分，經邱秋雄於本院勘驗時承認，為邱其
    南所建，現由邱其南之全體繼承人一同使用；編號Ｉ部分為
    空地，由被告全體管理使用，亦為被告所不爭執。是原告主
    張被告等無權占用系爭土地、占有情形如附圖所示之事實，
    亦堪信為真實。按繼承人有數人時，在分割遺產前，各繼承
    人對於遺產全部為公同共有，民法第一千零五十一條定有明
    文；又按訴請拆除之房屋，若為繼承人公同共有之物，則該
    屋應否拆除於繼承人間必須合一確定（最高法院六十九年台
    上字第二九二三號判決意旨參照）；本件如附圖編號Ｃ、Ｄ
    、Ｅ、Ｇ部分之房屋為邱從所建，編號Ｂ部分之房屋為邱新
    茅所建，及編號Ｈ部分之房屋為邱其南所建，原告訴請拆除
    該房屋，自應以邱從、邱新茅、邱其南之繼承人全體為被告
    一同被訴，而被告全體均為邱從之繼承人，及其中被告天○○、甲○、丑○○、邱瑞勝、亥○○、丁○○、Ｌ○○、曾
    輝鐘、Ｑ○○、Ｏ○○、Ｐ○○、曾國展、申○○為邱新茅
    之繼承人，又其中被告Ｎ○○、Ｋ○○、Ｇ○○、Ｈ○○、
    Ｉ○○、Ｊ○○、戊○○○、Ｆ○○、己○、子○○、宇○○、黃○○、地○○、玄○○、午○○、宙○○、壬○○、
    謝密、Ｍ○○、Ｅ○○○、辛○○、癸○○、戌○○、庚○○、未○○為邱其南之繼承人，有戶籍謄本、系統繼承表等
    在卷足憑，堪可採取。再查，原告主張兩造間未定有租約，
    被告等無占有系爭土地之任何權源，被告等復無法舉證就系
    爭土地有何租賃關係存在，則原告本於所有權之物上請求權
    ，請求被告等分別將建物拆除，並將系爭土地交還，於法洵
    屬有據，自應予准許。
七、又無權占用他人之土地，可能獲得相當於租金之利益為社會
    通常之觀念，被告等無權占用系爭土地（占有之情形已如前
    述），原告依不當得利之法律關係，請求給付起訴回溯前五
    年內即八十年八月十二日起至八十五年八月十一日止，及自
    八十五年八月十二日起至交還土地止，相當於租金之損害金
    ，自無不合。另租用基地建築房屋，依土地法第一百零五條
    準用同法第九十七條之規定，其租金不得超過基地申報價額
    年息百分之十，此所稱土地申報價額，係指土地所有權人依
    土地法申報之地價而言（土地法施行法第二十五條、土地法
    第148條參照）。查系爭土地，地目建，坐落於彰化縣永靖
    鄉內，臨近中山路交通應屬便利，中山路上有餐飲店、零售
    商店等，商業尚稱發達，業經本院會同兩造勘驗現場，及製
    有勘驗筆錄在卷足參。而系爭土地自八十年八月十二日止至
    八十三年八月十一日止（三年間），每坪申報價額為四百三
    十二元，及八十三年八月十二日起至八十五年八月十二日止
    （二年間），每坪申報價額為七百六十元，系爭土地面積為
    一千零七十六點二二平方公尺，均有土地登記謄本等在卷可
    憑；審酌系爭土地之位置、四周環境，被告等使用土地之用
    途、經濟價值、所受利益及土地公告現值等情形，本院認原
    告請求按申報地價年息百分之十計算，尚嫌過高，應按年息
    百分之五計算始為相當。是系爭土地整筆土地自八十年八月
    十二日起至八十五年八月十一日止，五年內之全部地租為十
    五萬一千五百三十二元（元以下四捨五入，計算式為：４３
    ２＊１０７６．２２＊０．０５＊３＋７６０＊１０７６．
    ２２＊０．０５＊２＝１５１５３２）。準此，依被告建物
    占用系爭土地之面積之比例，計算被告等應給付之金額如下
    ：
  （一）由全體被告負擔不當得利部分：起訴前五年內相當於租
        金之損害計九萬八千三百零二元，及自起訴起至拆除編
        號Ｆ、Ｇ房屋及交還編號Ｉ土地止，按年應給付相當於
        租金之損害金為二萬六千五百三十一元。計算方式：編
        號Ｆ面積０．０２６６３公頃、編號Ｇ面積０．００２
        ３７９公頃、編號Ｉ面積０．０６４７７５公頃：
        １５１５３２＊（０．００２６６３＋０．００２３７
        ９＋０．０６４７７５）／０．１０７６２２＝９８３
        ０２；
        ＊１０７６．２２＊０．０５＊（０．００２６６３＋
        ０．００２３７９＋０．０６４７７５）／０．１０７
        ６２２＝２６５３１
  （二）由被告寅○○負擔不當得利部分：起訴前五年內相當於
        租金之損害計一萬七千九百二十七元，及自起訴起至拆
        除編號Ａ、Ｃ房屋止，按年應給付相當於租金之損害金
        為四千八百三十八元。計算方式：編號Ａ面積０．００
        ７２４１公頃，編號Ｃ面積０．００５４９１公頃：
        １５１５３２＊（０．００７２４１＋０．００５４９
        １）／０．１０７６２２＝１７９２７；
　　　　７６０＊１０７６．２２＊０．０５＊（０．００７２
        ４１＋０．００５４９１）／０．１０７６２２＝４８
        ３８
  （三）由被告子○○、午○○、宙○○、壬○○、玄○○、宇
        ○○、黃○○、地○○（以上均為邱秋雄之繼承人）、
        Ｅ○○○、戌○○、庚○○、未○○負擔不當得利部分
        ：起訴前五年內相當於租金之損害計一萬一千九百九十
        六元，及自起訴起至拆除編號Ｅ房屋止，按年應給付相
        當於租金之損害金為三千二百三十八元。計算方式：編
        號Ｅ面積０．００８５２公頃：
        １５１５３２＊０．００８５２／０．１０７６２２＝
         １１９９６；
　　　　７６０＊１０７６．２２＊０．０５＊０．００８５２
　　　  ／０．１０７６２２＝３２３８
  （四）由被告Ｎ○○、Ｋ○○、Ｇ○○、Ｈ○○、Ｉ○○、Ｊ
        ○○、戊○○○、Ｆ○○、己○、子○○、宇○○
　　　　、黃○○、地○○、玄○○、午○○、宙○○、壬○○
　　　　、謝密、Ｍ○○、Ｅ○○○、辛○○、癸○○、戌○○
  　　　、庚○○、未○○負擔不當得利部分：起訴前五年內相
　　　　當於租金之損害計五千八百三十一元，及自起訴起至拆
 　　 　除編號Ｈ房屋止，按年應給付相當於租金之損害金為一
        千五百七十四元。計算方式：編號Ｈ面積０．００４１
       ４１公頃：
　　　　１５１５３２＊０．００４１４１／０．１０７６２２
　　　  ＝５８３１；
　　　　７６０＊１０７６．２２＊０．０５＊０．００４１４
　　　  １／０．１０７６２２＝１５７４
　（五）由被告申○○負擔不當得利部分：起訴前五年內相當於
  　　　租金之損害計一萬一千四百十二元，及自起訴起至拆除
        編號Ｂ房屋止，按年應給付相當於租金之損害金為三千
        零八十元。計算方式：編號Ｂ面積０．００８１０５公
        頃：
　　　　１５１５３２＊０．００８１０５／０．１０７６２２
        ＝１１４１２；
        ７６０＊１０７６．２２＊０．０５＊０．００８１０
        ５／０．１０７６２２＝３０８０
  （六）由被告秋瑞炎負擔不當得利部分：起訴前五年內相當於
        租金之損害計六千零四十元，及自起訴起至拆除編號Ｄ
        房屋止，按年應給付相當於租金之損害金為一千六百三
        十七元。計算方式：編號Ｄ面積０．００４３０７公頃
        ：
        １５１５３２＊０．００４３０７／０．１０７６２２
        ＝６０４０；
        ７６０＊１０７６．２２＊０．０５＊０．００４３０
        ７／０．１０７６２２＝１６３７
　　從而，原告本於不當得利返還請求權，請求被告給付前揭範
  　圍內之金額，洵無不合，應予准許，逾此金額之請求，為無
    理由，應予駁回。
八、原告陳明願供擔保聲請宣告假執行，就原告勝訴部分，核無
    不合，爰酌定相當擔保金額准許之，原告敗訴部分，其假執
    行之聲請，失所附麗，應併駁回之。
據上論結，本件原告之訴為一部有理由，一部無理由，依民事訴
訟法第三百八十五條第一項前段、第七十九條但書、第八十五條
第一項但書、第三百九十條第二項，判決如主文。
中　　華　　民　　國　　94　　年　　7　　月　　20　　日
                             民事第一庭
                               法　官　吳俊螢
中　　華　　民　　國　　94　　年　　7　　月　　20　　日
以上正本係照原本作成。
如對判決上訴，應於判決送達後20日內向本院提出上訴狀。
                      　　　    書記官　林文斌
